【裁判字號】    90,易,379
【裁判日期】    900712
【裁判案由】    毒品危害防制條例
【裁判全文】
臺灣嘉義地方法院刑事判決                            九十年度易字第三七九號
    公  訴  人  臺灣嘉義地方法院檢察署檢察官
    被      告  甲○○
右列被告因毒品危害防制條例案件，經檢察官提起公訴（九十年度戒毒偵字第八九號
），本院判決如左：
    主  文
甲○○連續施用第二級毒品，累犯，處有期徒刑壹年。
扣案之第二級毒品安非他命壹包（驗後淨重點貳捌公克）沒收銷燬之，前開毒品外
包裝壹個（重零點貳公克）沒收。
    事  實
一、甲○○前於民國八十五年間因違反麻醉藥品管理條例案件，經本院八十五年度易
    字第一六○六號判處有期徒刑六月，如易科罰金，以三百元折算一日確定；又於
    八十六年間因侵占案件，經本院八十六年度嘉簡字第六三四號判處有期徒刑六月
    確定，前開刑罰嗣定應執行刑為有期徒刑一年，並移付執行；另於八十六年間因
    妨害兵役治罪條例案件，經本院八十六年度嘉簡字第四六二號判處拘役三十日，
    如易科罰金，以三百元折算一日確定，並接續上開執行刑執行。後於八十七年九
    月十九日假釋付保護管束，同年九月二十九日期滿未據撤銷，前開有期徒刑部分
    以執行完畢論。又因施用毒品案件，經臺灣彰化地方法院裁定送觀察、勒戒後，
    因認無繼續施用毒品之傾向，由臺灣彰化地方法院檢察署檢察官於八十七年十二
    月三十日以八十七年度偵字第一一二八二號為不起訴處分確定。復因施用毒品案
    件，再經本院裁定送觀察、勒戒後，因認有繼續施用毒品之傾向，由臺灣嘉義地
    方法院檢察署檢察官提起公訴及聲請強制戒治，分別為本院八十八年度易字第一
    四五七號判處有期徒刑六月，如易科罰金，以三百元折算一日，於八十九年二月
    九日確定，迄未執行，以及本院八十八年度毒聲字第一二六四號裁定令入戒治處
    所施以強制戒治一年，因無繼續戒治之必要，又經本院八十九年度毒聲字第一六
    四號裁定停止戒治，所餘期間付保護管束，期間自八十九年二月十七日起至同年
    八月三十一日止。詎仍不知悔改，基於概括之犯意，先於八十九年三月十四日下
    午三時二十分許回溯九十六小時內某時，後自八十九年九月五日下午五時許至同
    年九月十二日晚上十二時許（即十三日凌晨零時）之期間，均在嘉義市○區○○
    里○○○街三十三巷二十五號住處內，施用第二級毒品安非他多次。嗣於八十九
    年三月十四日下午三時二十許，經臺灣嘉義地方法院檢察署觀護人室採尿員採集
    尿液送驗，呈第二級毒品安非他命陽性反應；又於八十九年九月十三日下午三時
    許，為警在前址住處查獲，並扣得第二級毒品安非他命一包（驗後淨重三點二八
    公克，外包裝一個），始悉全情。
二、案經臺灣嘉義地方法院檢察署觀護人室及嘉義市警察局第一分局報告臺灣嘉義地
    方法院檢察署檢察官偵查起訴。
    理  由
一、訊據被告甲○○對於右揭事實均坦承不諱（本院卷第三十二頁審判筆錄），核與
    證人陳宏仁於警訊時所證述之交付毒品情節相符（嘉市警一刑字第二五一九號卷
    第七頁至第八頁偵訊筆錄），又被告尿液先後經採集送驗均呈第二級毒品安非他
    命陽性反應，有長昕生活事業股份有限公司新東分公司及嘉義市衛生局分別出具
    之濫用藥物尿液檢驗報告及尿水中麻醉藥品委託檢驗報告書各一份附卷（八十九
    年度毒偵字第五九○號卷第四頁、八十九年度戒執緝一字第二八號卷第二十七頁
    ）足稽，復有扣案之第二級毒品安非他命一包（驗後淨重三點二八公克，外包裝
    一個）可佐，而上開毒品經送鑑驗，確係第二級毒品安非他命，則有卷附之內政
    部警政署刑事察局九十年五月二十三日刑鑑字第六○○七一號鑑驗通知書可查（
    本院卷第二十三頁）。又被告曾因施用毒品案件，經臺灣彰化地方法院裁定送觀
    察、勒戒後，因認無繼續施用毒品之傾向，由臺灣彰化地方法院檢察署檢察官於
    八十七年十二月三十日以八十七年度偵字第一一二八二號為不起訴處分確定，復
    因施用毒品案件，再經本院裁定送觀察、勒戒後，因認有繼續施用毒品之傾向，
    由臺灣嘉義地方法院檢察署檢察官提起公訴及聲請強制戒治，分別為本院八十八
    年度易字第一四五七號判處有期徒刑六月，如易科罰金，以三百元折算一日，於
    八十九年二月九日確定，迄未執行，以及本院八十八年度毒聲字第一二六四號裁
    定令入戒治處所施以強制戒治一年，因無繼續戒治之必要，又經本院八十九年度
    毒聲字第一六四號裁定停止戒治，所餘期間付保護管束，期間自八十九年二月十
    七日起至同年八月三十一日止，均有前開裁定、判決、臺灣嘉義地方法院檢察署
    刑案資料查註紀錄表、臺灣嘉義地方法院檢察署檢察官戒治處分執行指揮書、臺
    灣嘉義地方法院檢察署檢察官執行保護管束指揮書各一份存卷可查（本院卷第三
    十五頁至第四十六頁，八十九年度毒偵字第一三六六號卷第二十五頁至第二十六
    頁反面、八十九年度戒執護字第四二號卷第一頁至第二頁反面）。因之，被告自
    白核與事實相符，事證明確，堪以認定其三犯施用毒品。
二、按安非他命係毒品危害防制條例第二條第二項第二款所定之第二級毒品。被告前
    因施用毒品案件，經本院裁定送觀察、勒戒後，因認無繼續施用毒品之傾向，由
    檢察官為不起訴處分確定後，再因施用毒品案件，經本院裁定送觀察、勒戒後，
    因認有繼續施用毒品之傾向，復由臺灣嘉義地方法院檢察署檢察官提起公訴，並
    經本院判處有期徒刑六月，如易科罰金以三百元折算一日，且於上開判決確定後
    復施用第二級毒品安非他命。核其所為，係犯毒品危害防制條例第十條第二項之
    施用第二級毒品罪。其施用第二級毒品前、後持有第二級毒品之低度行為，應為
    施用第二級毒品之高度行為所吸收，不另論罪。被告先後施用毒品之行為，時間
    緊接，方法雷同，所犯係構成要件相同之罪名，顯係基於概括犯意為之，為連續
    犯，應依刑法第五十六條規定論以一罪，並加重其刑。被告前於八十五年間因違
    反麻醉藥品管理條例案件，經本院八十五年度易字第一六○六號判處有期徒刑六
    月，如易科罰金，以三百元折算一日確定；又於八十六年間因侵占案件，經本院
    八十六年度嘉簡字第六三四號判處有期徒刑六月確定，前開刑罰嗣定應執行刑為
    有期徒刑一年，並移付執行；另於八十六年間因妨害兵役治罪條例案件，經本院
    八十六年度嘉簡字第四六二號判處拘役三十日，如易科罰金，以三百元折算一日
    確定，並接續上開執行刑執行。後於八十七年九月十九日假釋付保護管束，同年
    九月二十九日期滿未據撤銷，前開有期徒刑部分以執行完畢論，有臺灣嘉義地方
    法院檢察署刑案資料查註紀錄表、臺灣高等法院被告全國前案紀錄表各一份在卷
    （本院卷第五頁至第十六頁、第三十八頁至第四十六頁）可按，其受有期徒刑執
    行完畢，五年以內再犯本件有期徒刑以上之罪，為累犯，應依刑法第四十七條規
    定，遞加重其刑。爰審酌被告前曾施用毒品，獲邀寬典予不起訴處分後，猶不思
    悔改，屢屢施用毒品，顯乏禁絕毒害之決心，及犯罪之動機、目的、方法，及坦
    認犯罪、態度尚可等一切情狀，量處如主文所示之刑，以示懲儆。
三、末扣案之第二級毒品安非他命一包（驗後淨重三點二八公克），係查獲之毒品，
    應依毒品危害防制條例第十八條第一項前段規定沒收銷燬之；前開毒品外包裝一
    個（重零點三二公克），係被告所有且供本件犯行所用，業據其供陳在卷（本院
    卷第三十二頁至第三十三頁審判筆錄），應依刑法第三十八條第一項第二款規定
    併予沒收。
據上論斷，應依刑事訴訟法第二百九十九條第一項前段，毒品危害防制條例第十條第
二項、第十八條第一項前段，刑法第十一條前段、第五十六條、第四十七條、第三十
八條第一項第二款，判決如主文。
本案經檢察官劉仲慧到庭執行職務。
中      華      民      國    九十      年      七      月     十二     日
                                      臺灣嘉義地方法院刑事第二庭
                                          法  官  張  道  周
右正本證明與原本無異。
如不服本判決，應於判決送達後十日內向本院提出上訴狀( 應附繕本 )。
中      華      民      國    九十      年      七      月     十六     日
                                          書記官  王  佩  湘
附錄本判決論罪法條全文
毒品危害防制條例第十條第二項
施用第二級毒品者，處三年以下有期徒刑。


司法院資訊處製作；財團法人民間司法改革基金會備份。
